臺灣高等法院刑事判決
108年度上訴字第3124號
上  訴  人  
即  被  告  連昱皓  


選任辯護人  張雅喻法扶律師
上列上訴人即被告因違反毒品危害防制條例案件，不服臺灣臺北
地方法院107 年度訴字第49號，中華民國108 年7 月25日第一審
判決（起訴案號：臺灣臺北地方檢察署106 年度偵字第23594 號
），提起上訴，本院判決如下：
    主  文
上訴駁回。
    事  實
一、甲○○為成年人，與未滿18歲之少年張○霖（民國00年出生
    ，真實姓名、年籍資料均詳卷，所涉販賣第三級毒品犯行，
    業經臺灣士林地方法院少年法庭論處罪刑確定）均明知4-甲
    基甲基卡西酮、5-甲氧基-N-甲基-N-異丙基色胺均係毒品危
    害防制條例所管制之第三級毒品，甲○○亦明知愷他命為毒品
    危害防制條例第2 條第2 項第3 款所規定之第三級毒品，依
    法均不得販賣及非法持有，竟分別為下列犯行：
  ㈠甲○○、張○霖共同基於販賣第三級毒品4-甲基甲基卡西酮
    、5-甲氧基-N-甲基-N-異丙基色胺以營利之犯意聯絡，由甲
    ○○先於106 年10月11日凌晨3 時57分許，在不詳地點，以其
    持用如附表編號1 所示APPLE 廠牌、門號0000000000號行動
    電話1 具連結網際網路，並以暱稱「京蓮霧」登入網路社交
    通訊軟體「WeChat」（微信），與持用APPLE 廠牌、型號Ip
    hone6 、門號0000000000號行動電話連結網際網路，並以暱
    稱「家。Homeforever 」登入「WeChat」（微信）之顏志家
    聯繫，雙方約定由甲○○以新臺幣（下同）1 千2 百元之價格
    ，販賣含有第三毒品4-甲基甲基卡西酮、5-甲氧基-N-甲基-
    N- 異丙基色胺成分之咖啡包2 包予顏志家後，甲○○旋即將
    上開咖啡包2 包交付予張○霖，由張○霖於同日凌晨4 時19分
    許，在位在臺北市○○區○○○路000 巷00號之全家便利商店錦
    林店前，俟顏志家交付其1 千2 百元後，旋將上開咖啡包2 
    包交付予顏志家，再將1 千2 百元交付予甲○○，甲○○、張○
    霖即以此方式，共同販賣第二級毒品2 包予顏志家1 次。
  ㈡甲○○、張○霖另共同基於販賣第三級毒品4-甲基甲基卡西酮、
    5-甲氧基-N-甲基-N-異丙基色胺以營利之犯意聯絡，由甲○○
    先於106 年10月11日晚間8 時55分許，以其持用上開如附表
    編號1 所示行動電話連結網際網路，並以暱稱「京蓮霧」登
    入「WeChat」（微信），與持用APPLE 廠牌、型號Iphone6 
    、門號0000000000號行動電話連結網際網路，並以暱稱「家
    。Homeforever 」登入「WeChat」（微信）之顏志家聯繫，
    雙方約定由甲○○以2 千元之價格，販賣含有第三毒品4-甲基
    甲基卡西酮、5-甲氧基-N-甲基-N-異丙基色胺成分之咖啡包
    4 包予顏志家後，甲○○旋將前開如附表編號2 所示咖啡包4 
    包交付予張○霖，再由張○霖於同日凌晨4 時19分許，在上開
    全家便利商店錦林店前，俟顏志家交付其2 千元後，旋將上
    開如附表編號2 所示咖啡包4 包交付予顏志家
    ，甲○○、張○霖即以此方式，共同販賣第二級毒品4 包予顏
    志家1 次。嗣上開交易甫完成，即適為臺北市政府警察局中
    山分局（下稱中山分局）員警當場查獲，並扣得現金2 千元
    及如附表編號2 所示咖啡包4 包；員警復經甲○○之同意，於
    同日晚間9 時40分許，前往臺北市○○區○○○路000 號10樓○○
    旅館1009室執行搜索，並扣得如附表編號1 所示行動電話1 
    具、如附表編號3 、4 所示咖啡包。
  ㈢甲○○為供己施用，竟基於持有第三級毒品純質淨重20公克以
    上之犯意，於106 年10月11日晚間9 時40分許為警搜索前某
    日時，在不詳地點，以不詳方式，取得實際數量不詳、純質
    淨重達20公克以上之第三級毒品愷他命而非法持有第三級毒
    品愷他命純質淨重達20公克以上。嗣員警經甲○○之同意
    ，於106 年10月11日晚間9 時40分許，前往上開○○旅館1009
    室執行搜索，扣得如附表編號5 所示愷他命3 包，始知上情
    。
二、案經中山分局報告臺灣臺北地方檢察署（下稱臺北地檢署）
    檢察官偵查起訴。
    理  由
壹、證據能力方面：
一、按被告於第二審經合法傳喚無正當之理由不到庭者，得不待
    其陳述，逕行判決，刑事訴訟法第371 條定有明文，此係因
    被告已於第一審程序到庭陳述，並針對事實及法律為辯論，
    應認已相當程度保障被告到庭行使訴訟權，如被告於第二審
    經合法傳喚無正當之理由不到庭，為避免訴訟程序延宕，期
    能符合訴訟經濟之要求，並兼顧被告訴訟權之保障，除被告
    於上訴書狀內已為與第一審不同之陳述外，應解為被告係放
    棄在第二審程序中為與第一審相異之主張，而默示同意於第
    二審程序中，逕引用其在第一審所為相同之事實及法律主張
    。從而，針對被告以外之人於審判外之陳述，倘被告於第一
    審程序中已依刑事訴訟法第159 條之5 規定，為同意或經認
    定為默示同意作為證據，嗣被告於第二審經合法傳喚不到庭
    ，並經法院依法逕行判決，揆諸前揭說明，自應認被告於第
    二審程序中，就前開審判外之陳述，仍採取與第一審相同之
    同意或默示同意。次按被告以外之人於審判外之陳述，雖不
    符刑事訴訟法第159 條之1 至第159 條之4 之規定，然經當
    事人於審判程序同意作為證據，法院審酌該言詞陳述或書面
    陳述作成時之情況，認為適當者，亦得為證據；當事人、代
    理人或辯護人於法院調查證據時，知有刑事訴訟法第159 條
    第1 項不得為證據之情形，而未於言詞辯論終結前聲明異議
    者，視為有前項之同意，刑事訴訟法第159 條之5 定有明文
    。查，本判決下列認定事實所引用之被告以外之人於審判外
    所為之供述證據資料（包含人證與文書等證據），並無證據
    證明係公務員違背法定程序所取得；而檢察官、上訴人即被
    告甲○○（下稱被告）之辯護人對本院準備程序期日提示之卷
    證，均不爭執其證據能力，且迄至言詞辯論終結前亦未再聲
    明異議，而被告於原審及上訴書狀中均不爭執其證據能力
    ，復於本院審判時經合法傳喚無正當理由未到庭，而未對證
    據能力聲明異議，經本院審酌本案證據資料作成時之情況，
    核無違法取證或其他瑕疵，證明力亦無明顯過低之情形，認
    為以之作為證據為適當，依刑事訴訟法第159 條之5 規定，
    自均得作為證據。
二、至於非供述證據部分，檢察官及被告之辯護人於本院均不爭
    執其證據能力，被告於原審亦不爭執其證據能力，復均查無
    違反法定程序取得或其他不得作為證據之情形，且經本院於
    審理期日提示予檢察官及被告之辯護人而為合法調查，應認
    均有證據能力。
貳、實體部分：
一、認定犯罪事實所憑之證據及理由：
  ㈠被告雖經合法傳喚，無正當理由未到庭陳述，惟上揭事實，
    業據被告於原審坦承不諱（見原審卷第34頁反面、116 頁反
    面、117 、122 頁），核與證人張○霖、顏志家於警詢、偵
    查時證述情節相符（見偵卷第12頁反面至14頁反面、17、18
    、21頁反面、109 頁正反面、115 頁正反面），復經證人即
    員警搜索時在場人傅峻熙、韓宗廷於警詢時證述屬實（見偵
    卷第23頁反面、24、27頁反面、28頁），並有自願受搜索同
    意書、中山分局搜索扣押筆錄、扣押物品目錄表、扣押物品
    清單、現場及扣押物照片、通訊軟體微信對話翻拍照片、臺
    北地檢署檢察事務官勘驗報告、勘驗筆錄、Extraction Rep
    ort 及原審勘驗筆錄等件在卷可稽（見偵卷第30至36、38至
    44、48至61、118 至122 、123 至178 、182 、188 、190 
    、192 至195 頁、原審卷第72頁正反面、89頁反面至92頁）
    ，且有如附表所示之物扣案可佐。又上開扣案如附表編號2 
    所示之咖啡包4 包，經送交通部民用航空局航空醫務中心以
    氣相層析質譜儀（GC/ MS）法鑑定，驗前總淨重7.4990公克
    ，取樣0.3178公克鑑驗用罄，確驗餘總淨重7.1812公克，均
    檢出含有第三級毒品4-甲基甲基卡西酮、5-甲氧基-N-甲基-
    N-異丙基色胺成分乙節，有該航空醫務中心106 年10月27日
    航藥鑑字第0000000 號鑑定書1 份附卷可參（見偵卷第190 
    頁反面、191 頁）；而前開扣案如附表編號3 、4 所示咖啡
    包78包，經送內政部警政署刑事警察局（下稱刑事警察局）
    以氣相層析/ 質譜分析法、核磁共振分析法鑑定，其中如附
    表編號3 所示咖啡包4 包，驗前總淨重約50.36 公克，隨機
    抽取1.05公克鑑定用罄，鑑定部分確檢出4-甲基甲基卡西酮
    、5-甲氧基-N-甲基-N-異丙基色胺、硝甲西泮成分，測得4-
    甲基甲基卡西酮純度約1%，依據抽測純度值，推估送驗之4 
    包咖啡包均含4-甲基甲基卡西酮之驗前總純質淨重約0.50公
    克；如附表編號4 所示之咖啡包74包，驗前總淨重約148.90
    公克，隨機抽取0.90公克鑑定用罄，鑑定部分確檢出檢出4-
    甲基甲基卡西酮、5-甲氧基-N-甲基-N-異丙基色胺成分，測
    得4-甲基甲基卡西酮純度約3%，依據抽測純度值，推估送驗
    之74包咖啡包均含4-甲基甲基卡西酮之驗前總純質淨重約4.
    46公克等情，有刑事警察局106 年11月28日刑鑑字第106800
    3935號鑑定書1 份存卷可參（見偵卷第189 頁正反面）；又
    扣案如附表編號5 所示之愷他命3 包，經送交通部民用航空
    局航空醫務中心以氣相層析質譜儀（GC/ MS）法鑑定，確均
    檢出含有第三級毒品愷他命成分乙節，亦有該航空醫務中心
    106 年11月8 日航藥鑑字第0000000 、0000000Q號鑑定書各
    1 份附卷可查（見偵卷第180 至181 頁反面），足認被告前
    開任意性自白核與事實相符，應堪採信。
  ㈡按販賣毒品屬嚴重違法行為，苟遭逮獲，後果嚴重，毒販出
    售毒品時無不小心翼翼，不敢公然為之，且含有第三毒品4-
    甲基甲基卡西酮、5-甲氧基-N-甲基-N-異丙基色胺成分之咖
    啡包無公定價格，並可任意分裝或增減其份量，是其各次買
    賣之價格，當亦各有差異，或隨供需雙方之資力、關係之深
    淺、需求之數量、貨源之充裕與否、販賣者對於資金之需求
    程度，以及政府查緝之態度，進而為各種不同之風險評估，
    而為機動性之調整，是其價格標準，自非一成不變，且販賣
    者從各種「價差」或「量差」或「純度」謀取利潤方式，亦
    有差異，然其所圖利益之非法販賣行為目的，則屬相同，並
    無二致。因之販賣利得，除經被告坦承，或因帳冊記載致價
    量至臻明確外，確實難以究其原委。然按一般民眾之普遍認
    知，毒品價格非低、取得不易，且毒品交易向為政府查禁森
    嚴且重罰不寬貸，衡諸常情，倘非有利可圖，殊無必要甘冒
    持有毒品遭查獲、重罰之極大風險，無端親送至交易處所，
    或於自身住處附近交易毒品，抑或購入大量毒品貯藏之理，
    而平添為警查獲之可能。從而，除確有反證足資認定係基於
    某種非圖利本意之關係外，通常尚難因無法查悉其買進、賣
    出之差價，而諉無營利之意思，或阻卻販賣犯行之追訴，致
    知過坦承者難辭重典，飾詞否認者反得逞僥倖，而失情理之
    平。查被告為智識正常之人，對於系爭毒品向為檢警機關嚴
    予取締之犯罪當知悉甚稔，苟無利可圖，應無甘冒被查緝法
    辦重刑之極大風險為之，且被告於原審時自承：本案的2 次
    販賣毒品犯行，伊抓的利潤大概是2 、3 百元，他如果買比
    較多比較便宜，像事實欄一之㈠部分，他（指買家顏志家）
    只有買2 包，就算他1 包6 百元，這個就是賺3 百元左右，
    事實欄一之㈡部分，因為顏志家一次買4 包，算他比較便宜
    ，1 包大概賺2 百元左右等語明確（見原審卷第122 頁），
    顯見被告有從中賺取買賣差價以牟利之事實，足徵被告為如
    事實欄一之㈠、㈡所載販賣第三級毒品犯行時，主觀上確均具
    有販賣含有4-甲基甲基卡西酮、5-甲氧基-N-甲基-N-異丙基
    色胺成分之咖啡包以營利之意圖，應均堪認定。
  ㈢綜上，本案事證明確，被告上開犯行均堪予認定，應均予依
    法論科。
二、論罪：
  ㈠按4-甲基甲基卡西酮、5-甲氧基-N-甲基-N-異丙基色胺及愷
    他命均係毒品危害防制條例第2 條第2 項第3 款規定之第三
    級毒品，依法均不得販賣及非法持有。核被告就事實欄一之
    ㈠、㈡所為，均係犯毒品危害防制條例第4 條第3 項之販賣第
    三級毒品罪；就事實欄一之㈢所為，係犯毒品危害防制條例
    第11條第5 項之持有第三級毒品純質淨重20公克以上罪。
  ㈡又毒品危害防制條例第11條第5 項規定，僅就持有第三級毒
    品純質淨重達20公克以上者，方有科處刑罰之規定，而被告
    前開2 次販賣含有4-甲基甲基卡西酮、5-甲氧基-N-甲基-N-
    異丙基色胺成分之咖啡包前持有4-甲基甲基卡西酮、5-甲氧
    基-N-甲基-N-異丙基色胺或硝甲西泮之行為，均無證據證明
    其純質淨重已達20公克以上，自應為有利被告之認定。是持
    有該重量第三級毒品4-甲基甲基卡西酮、5-甲氧基-N-甲基-
    N-異丙基色胺、硝甲西泮，並無處罰之規定，依上開說明，
    被告前揭2 次持有第三級毒品之行為，即不成罪，自均無為
    販賣之高度行為所吸收之問題，原判決誤認被告販賣前為謀
    價差利益而意圖販賣持有上開毒品之低度行為，均為販賣毒
    品之高度行為所吸收，均不另論罪，容有誤會，應予更正。
  ㈢被告與張○霖間就事實欄一之㈠、㈡所示販賣第三級毒品犯行間
    ，均具有犯意聯絡及行為分擔，應皆論以共同正犯。 
  ㈣被告前揭販賣第三級毒品、持有第三級毒品純質淨重20公克
    以上3 罪，犯意分別，行為互殊，應予分論併罰。
  ㈤查被告為事實欄一之㈠、㈡所示販賣第三級毒品犯行時，為已
    滿20歲之成年人，而張○霖則為12歲以上未滿18歲之少年
    ，已如前述，是被告與張○霖共同實施事實欄一之㈠、㈡所示
    販賣第三級毒品罪，應均依兒童及少年福利與權益保障法第
    112 條第1 項前段規定，分別加重其刑。
  ㈥按犯毒品危害防制條例第4 條至第8 條之罪，於偵查及審判
    中均自白者，減輕其刑，毒品危害防制條例第17條第2 項定
    有明文。依該規定旨在獎勵犯罪人之悛悔，同時使偵查或審
    判機關易於發現真實，以利毒品查緝，俾收防制毒品危害之
    效；故不論該被告之自白，係出於自動或被動、簡單或詳細
    、一次或多次，並其自白後有無翻異，苟其於偵查及審判中
    均有自白，即應依法減輕其刑。是該條項減刑規定之適用，
    係指偵查及審判中均有自白而言。而所謂自白乃對自己之犯
    罪事實全部或主要部分為肯定供述之意。查被告於偵查及原
    審均自白上開販賣第三級毒品犯行（見偵卷第7 頁反面至9
    、93頁反面、94、96頁反面至97頁反面、原審卷第34頁反面
    、116 頁反面、117 、122 頁），爰依毒品危害防制條例第
    17條第2 項規定減輕其刑，並先加後減之。
三、沒收部分：
  ㈠扣案如附表編號2 、4 所示含有4-甲基甲基卡西酮、5-甲氧
    基-N-甲基-N-異丙基色胺成分之咖啡包78包、如附表編號3
    所示含有4-甲基甲基卡西酮、5-甲氧基-N-甲基-N-異丙基色
    胺、硝甲西泮成分之咖啡包4 包，及如附表編號5 所示愷他
    命3 包，均為違禁物，應均依刑法第38條第1 項規定，宣告
    沒收；而包裝上開第三級毒品4-甲基甲基卡西酮、5-甲氧基
    -N-甲基-N-異丙基色胺、硝甲西泮及愷他命之外包裝袋共82
     個，以目前所採行之鑑驗方式，包裝袋內仍會殘留微量毒
    品
    ，而無法將之完全析離，亦應均依刑法第38條第1 項規定與
    所包裝之上開毒品併予宣告沒收。至於鑑驗耗損部分，既已
    滅失不存在，自無庸併予宣告沒收。
  ㈡扣案如附表編號1 所示行動電話1 具，係被告用以登入「WeC
    hat」（微信）與證人顏志家、共犯張○霖聯絡之工具，係供
    被告販賣系爭含有4-甲基甲基卡西酮、5-甲氧基-N-甲基-N-
    異丙基色胺成分之咖啡包予證人顏志家所用之物，業據被
    告於原審陳明在卷（見原審卷第72頁反面），應依毒品危害
    防制條例第19條第1 項之規定，不問屬於犯罪行為人與否，
    宣告沒收之。
  ㈢按犯罪所得，屬於犯罪行為人者，沒收之；於全部或一部不
    能沒收或不宜執行沒收時，追徵其價額，刑法第38條之1 第
    1 項前段、第3 項定有明文。本案被告犯事實欄一之㈠所示
    販賣第三級毒品罪之犯罪所得為1 千2 百元，業經本院認定
    如前，爰依刑法第38條之1 第1 項、第3 項規定宣告沒收，
    於全部或一部不能沒收或不宜執行沒收時，追徵其價額。 
四、上訴駁回之理由
  ㈠原審以被告上開犯行事證明確，適用毒品危害防制條例第4 
    條第3 項、第11條第5 項、第17條第2 項、第19條第1 項、
    兒童及少年福利與權益保障法第112 條第1 項前段、刑法第
    11條、第28條、第41條第1 項前段、第51條第5 款、第38條
    第1 項、第38條之1 第1 項前段、第3 項等規定，並審酌被
    告無視於毒品泛濫對他人身心健康與社會治安將產生深遠之
    負面影響，仍販賣他人以牟私利，使第三級毒品擴散於社會
    ，且其持有純質淨重20公克以上之愷他命數量非少，倘若流
    入市面，亦對社會治安及國民健康危害甚鉅，漠視法令禁制
    ，均值非難，惟念及被告坦承犯行，犯後態度尚可，兼衡其
    高中肄業之智識教育情形、自述月收入約3 萬元、與母親同
    住之家庭經濟狀況，暨其犯罪動機、目的、手段、所生危害
    等一切情狀，分別量處有期徒刑3 年8 月、3 年10月、3 月
    ，並就持有第三級毒品純質淨重20公克以上罪所示之刑諭知
    易科罰金折算標準，且就販賣第三級毒品2 罪所示之刑定其
    應執行刑有期徒刑4 年6 月；另就沒收部分說明扣案如附表
    所示行動電話1 具、咖啡包82包、愷他命3 包及未扣案之犯
    罪所得1 千2 百元分別諭知沒收、追徵價額及其法律依據，
    經核其認事、用法並無違法或不當，量刑亦稱妥適。
  ㈡被告上訴意旨略以：被告所販賣之咖啡包屬他人所有，被告
    僅是代售，一次利潤僅有2、 3 百元，顯與一般常業販售者
    有異，細究伊行為僅是同好間互通有無之舉，並非以此為常
    業、以此維生，與常態販毒維生者之不法內涵顯然有異，請
    依刑法第59條規定，給予被告減輕刑期之機會云云。惟按犯
    罪之情狀顯可憫恕，認科以最低度刑仍嫌過重者，得酌量減
    輕其刑，刑法第59條定有明文。此雖為法院依法得行使裁量
    之事項，然非漫無限制，須犯罪有其特殊之原因、環境與情
    狀，參以刑法第57條所列10款事項等一切情狀後，在客觀上
    足以引起一般之同情，認為即予宣告法定最低度刑，猶嫌過
    重者，始有其適用。所謂法定最低度刑，固包括法定最低本
    刑，惟遇有其他法定減輕事由者，則指適用該法定減輕事由
    減輕後之最低度刑而言。倘被告別有法定減輕事由者，應先
    適用法定減輕事由減輕其刑後，猶認其犯罪之情狀顯可憫恕
    ，即使科以該減輕後之最低度刑仍嫌過重者，始得適用刑法
    第59條規定酌量減輕其刑（最高法院100 年度台上字第744 
    號判決意旨參照）。查毒品之危害，除戕害施用者之身心健
    康外，並造成整體國力之實質衰減，復因毒品施用者為取得
    購買毒品所需之金錢，亦衍生家庭、社會治安問題，因之政
    府近年來為革除毒品之危害，除於相關法令訂定防制及處罰
    之規定外，並積極查緝毒品案件及於各大媒體廣泛宣導反毒
    ，被告對此自不能諉為不知，其卻漠視法令規定，猶於上揭
    時間、地點，分別販賣含有4-甲基甲基卡西酮、5-甲氧基-N
    -甲基-N-異丙基色胺成分之咖啡包2 包、4 包以牟利，並持
    有愷他命純質淨重20公克以上，其行為對於國人身心健康及
    社會秩序實已造成潛在之危險，危害社會治安不可謂為輕微
    ，故依本案被告犯罪情狀在客觀上尚不足以引起一般人同情
    ，苟於法定刑度之外，動輒適用刑法第59條規定減輕其刑，
    更不符禁絕毒品來源，使國民遠離毒害，嚇阻販賣毒品行為
    之刑事政策。況持有第三級毒品純質淨重二十公克以上罪之
    法定刑僅為「3 年以下有期徒刑，得併科30萬元以下罰金」
    ，而販賣第三級毒品罪之法定刑固為「7 年以上有期徒刑，
    得併科7 百萬元以下罰金」，然被告本件2 次販賣第三級毒
    品犯行，因均依兒童及少年福利與權益保障法第112 條第1 
    項前段規定加重其刑，經再均依毒品危害防制條例第17條第
    2 項規定減輕其刑後，難認有何情輕法重，而情堪憫恕之情
    形，自無刑法第59條之適用餘地。是被告猶執前詞提起上訴
    ，指摘原判決不當，為無理由，應予駁回。
五、本案108 年12月18日審判程序傳票，於108 年11 月6日送達
    至被告住處，因未獲會晤本人，亦無受領文書之同居人或受
    僱人，經郵務機關寄存送達於其住處所在之基隆市警察局第
    四分局中山派出所，並作送達通知書2 份，1 份黏貼於應受
    送達人住所門首，另1 份置於該送達處所信箱或其他適當位
    置，以為送達等情，有本院送達證書1 份在卷可參（見本院
    卷第79頁），其經合法傳喚，無正當之理由不到庭，爰不待
    其陳述，逕行判決。
據上論斷，應依刑事訴訟法第371 條、第368 條，判決如主文。
本案經檢察官林逸群偵查起訴，檢察官何明楨到庭執行職務。
中    華    民    國    109   年    1     月    8     日
                  刑事第十一庭  審判長法  官  楊力進
                                      法  官  沈君玲
                                      法  官  雷淑雯
以上正本證明與原本無異。
持有第三級毒品純質淨重二十公克以上部分，不得上訴。
販賣第三級毒品部分，如不服本判決，應於收受送達後10日內向
本院提出上訴書狀，其未敘述上訴之理由者並得於提起上訴後10
日內向本院補提理由書（均須按他造當事人之人數附繕本）「切
勿逕送上級法院」。
                                      書記官  李佳姿
中    華    民    國    109   年    1     月    8     日
附錄本案論罪科刑法條全文：
毒品危害防制條例第4 條
製造、運輸、販賣第一級毒品者，處死刑或無期徒刑；處無期徒
刑者，得併科新臺幣2 千萬元以下罰金。
製造、運輸、販賣第二級毒品者，處無期徒刑或7 年以上有期徒
刑，得併科新臺幣1 千萬元以下罰金。
製造、運輸、販賣第三級毒品者，處7 年以上有期徒刑，得併科
新臺幣7 百萬元以下罰金。
製造、運輸、販賣第四級毒品者，處5 年以上12年以下有期徒刑
，得併科新臺幣3 百萬元以下罰金。
製造、運輸、販賣專供製造或施用毒品之器具者，處1 年以上7
年以下有期徒刑，得併科新臺幣1 百萬元以下罰金。
前五項之未遂犯罰之。

毒品危害防制條例第11條
持有第一級毒品者，處3 年以下有期徒刑、拘役或新臺幣5 萬元
以下罰金。
持有第二級毒品者，處2 年以下有期徒刑、拘役或新臺幣3 萬元
以下罰金。
持有第一級毒品純質淨重十公克以上者，處1 年以上7 年以下有
期徒刑，得併科新臺幣1 百萬元以下罰金。
持有第二級毒品純質淨重二十公克以上者，處6 月以上5 年以下
有期徒刑，得併科新臺幣70萬元以下罰金。
持有第三級毒品純質淨重二十公克以上者，處3 年以下有期徒刑
，得併科新臺幣30萬元以下罰金。
持有第四級毒品純質淨重二十公克以上者，處1 年以下有期徒刑
，得併科新臺幣10萬元以下罰金。
持有專供製造或施用第一級、第二級毒品之器具者，處1 年以下
有期徒刑、拘役或新臺幣1 萬元以下罰金。

附表： 
編號 扣案物名稱 1 APPLE 廠牌、門號0000000000號行動電話1 具(含SIM卡1張）。 2 含4-甲基甲基卡西酮、5-甲氧基-N-甲基-N-異丙基色胺成分之咖啡包4 包（均含空包裝袋，驗前總淨重7.4990公克，取樣0.3178公克鑑驗用罄，驗餘總淨重7.1812公克）。 3 含4-甲基甲基卡西酮、5-甲氧基-N-甲基-N-異丙基色胺、硝甲西泮成分之咖啡包4 包（均含空包裝袋，驗前總淨重約50.36 公克，隨機抽取1.05公克鑑定用罄，驗餘淨重共49.31 公克， 測得4-甲基甲基卡西酮純度約1%，依據抽測純度值，推估送驗 之4 包咖啡包均含4-甲基甲基卡西酮之驗前總純質淨重約0.50公克）。 4 含4-甲基甲基卡西酮、5-甲氧基-N-甲基-N-異丙基色胺成分之咖啡包74包（均含空包裝袋，驗前總淨重約148.90公克，隨機抽取0.90公克鑑定用罄，驗餘總淨重148 公克，測得4-甲基甲基卡西酮純度約3%，依據抽測純度值，推估送驗之74包咖啡包均含4-甲基甲基卡西酮之驗前總純質淨重約4.46公克）。 5 第三級毒品愷他命3 包（均含空包裝袋，總淨重37.3120 公克 ，取樣0.2052公克鑑驗用罄，驗餘總淨重37.1068公克，純質淨重共27.1537公克）。